Images des répertoires du notaire Cyrus Boudin de Vesvres pour l'étude V
Archives nationales de France
Images des répertoires du notaire Cyrus Boudin de Vesvres pour l'étude V
8 septembre 1831 - 26 février 1862
MC/RE/V/18 - MC/RE/V/22
Boudin de Vesvres, Cyrus; Etude V
5 répertoires
Archives nationales de France
Minutes et répertoires: la loi 2008-696 du 15 juillet 2008 relative aux archives a fixé à 75 ans à compter de la date de l'acte, ou à 25 ans à compter de la date du décès de l'intéressé si ce délai est plus bref, le délai de communication des minutes et répertoires des notaires; ce délai est porté à 100 ans à compter de la date de l'acte si le document se rapporte à un mineur (code du Patrimoine, articles L213-2, 4e d et 5e).
Autres documents de l'étude (dossiers de clients, comptabilité...): s'agissant d'archives privées, ces documents sont communicables selon les modalités fixées par le déposant ou le donateur.
Certains documents ne sont pas accessibles sous leur forme originale en raison de leur mauvais état de conservation.
Registres entrés aux Archives nationales en 1960.
Images des répertoires de l’étude V
Archives de l'étude V
répertoire d'officier public ministériel
- Répertoire chronologique pour la période du 8 septembre 1831 au 24 janvier 1835, 8 septembre 1831 - 24 janvier 1835; MC/RE/V/18; Ce répertoire contient 187 feuillets et fait partie d'un registre de 353 feuillets de papier manuscrits hauteur 35 x largeur 24 cm composé de 4 cahiers ayant chacun sa propre numérotation. Le registre est en bon état. Les folios 101, 202, 303 sont blancs pour la séparation entre les années
  Registre folioté en 2003 (foliotation non visible à l'écran)
  Le registre contient aussi le répertoire du notaire Alphonse Vingtain pour la période du du 23 juillet 1829 au 7 septembre 1831.
  Le répertoire contient les informations suivantes: 1. le n° de l'acte dans l'année; 2. date du jour; 3. nature de l'acte passé en brevet; 4. nature de l'acte passé en minute; 5. nom, prénom, domicile des parties, indication sur la situation et les prix des biens; 6. date d'enregistrement de l'acte; 7. droits d'enregistrement.
  Attention: seuls les actes passés en minute sont conservés; les actes mentionnés dans le répertoire comme passés en simple brevet (colonne 3) ne sont pas conservés par les notaires et ne sont donc pas versés au Minutier (ils sont remis aux clients).
  répertoire
  - Liste chronologique des actes pour la période du 8 septembre au 31 décembre 1831, 8 septembre - 31 décembre 1831; 167 r°-188 v°; 22 feuillets
  - Liste chronologique des actes pour la période du 2 janvier au 31 décembre 1832, 2 janvier - 31 décembre 1832; 188 v°-252 r°; 65 feuillets
    - du 1er janvier 1832 au 30 juin 1832, 1er janvier 1832 - 30 juin 1832; 188 v°-223 v°; 36 feuillets, f. 303 blanc
    - du 2 juillet 1832 au 31 décembre 1832, 2 juillet 1832 - 31 décembre 1832; 223 v°-252 r°; 29 feuillets
  - Liste chronologique des actes pour la période du 2 janvier au 31 décembre 1833, 2 janvier - 31 décembre 1833; 252 r°-299 r°; 47 feuillets
    - du 2 janvier au 29 juin 1833, 2 janvier - 29 juin 1833; 252 r°-275 r°; 23 feuillets
    - du 1er juillet au 31 décembre 1833, 1er juillet - 31 décembre 1833; 275 r°-299 r°; 24 feuillets
  - Liste chronologique des actes pour la période du 2 janvier au 31 décembre 1834, 2 janvier - 31 décembre 1834; 299 r°-350 r°; 51 feuillets
    - du 2 janvier au 30 juin 1834, 2 janvier - 30 juin 1834; 299 r°-329 r°; 30 feuillets, f. 303 blanc
    - du 1er juillet au 31 décembre 1834, 1er juillet - 31 décembre 1834; 329 r°-350 r°; 21 feuillets
  - Liste chronologique des actes pour la période du 2 janvier au 24 janvier 1835, 2 janvier - 24 janvier 1835; 350 r°-353 v°; 4 feuillets
- Répertoire chronologique pour la période du 20 janvier 1835 au 31 mai 1842, 20 janvier 1835 - 31 mai 1842; MC/RE/V/19; Un registre de 341 feuillets de papier manuscrits hauteur 37 x largeur 26 cm composé de 7 cahiers ayant chacun sa propre numérotation. Le registre est en bon état.
  - Liste chronologique des actes pour la période du 20 janvier au 31 décembre 1835, 20 janvier - 31 décembre 1835; 1 r°-47 v°; 47 feuillets
    - du 20 janvier au 30 juin 1835, 20 janvier - 30 juin 1835; 1 r°-23 r°; 23 feuillets
    - du 1er juillet au 31 décembre 1835, 1er juillet - 31 décembre 1835; 23 r°-47 v°; 25 feuillets
  - Liste chronologique des actes pour la période du 2 janvier au 31 décembre 1836, 2 janvier - 31 décembre 1836; 47 v°-98 r°; 52 feuillets
    - du 2 janvier au 30 juin 1836, 2 janvier - 30 juin 1836; 47 v°-75 r°; 29 feuillets
    - du 1er juillet au 31 décembre 1836, 1er juillet - 31 décembre 1836; 75 r°-98 r°; 24 feuillets
  - Liste chronologique des actes pour la période du 2 janvier au 30 décembre 1837, 2 janvier - 30 décembre 1837; 98 r°-156 r°; 59 feuillets
    - du 2 janvier au 30 juin 1837, 2 janvier - 30 juin 1837; 98 r°-125 r°; 28 feuillets
    - du 1er juillet au 30 décembre 1837, 1er juillet - 30 décembre 1837; 125 v°-156 r°; 31 feuillets
  - Liste chronologique des actes pour la période du 2 janvier au 31 décembre 1838, 2 janvier - 31 décembre 1838; 156 v°-191 v°; 36 feuillets
  - Liste chronologique des actes pour la période du 2 janvier au 31 décembre 1839, 2 janvier - 31 décembre 1839; 191 v°-223 v°; 33 feuillets
  - Liste chronologique des actes pour la période du 2 janvier au 31 décembre 1840, 2 janvier - 31 décembre 1840; 223 v°-272 r°; 50 feuillets
    - du 2 janvier au 30 juin 1840, 2 janvier - 30 juin 1840; 223 v°-249 v°; 26 feuillets, le feuillet 236 n'existe pas par erreur de foliotation
    - du 1er juillet au 31 décembre 1840, 1er juillet - 31 décembre 1840; 249 v°-272 r°; 24 feuillets
  - Liste chronologique des actes pour la période du 2 janvier au 30 décembre 1841, 2 janvier - 30 décembre 1841; 272 r°-320 v°; 48 feuillets
    - du 2 janvier au 30 juin 1841, 2 janvier - 30 juin 1841; 272 r°-298 v°; 26 feuillets
    - du 1er juillet au 30 décembre 1841, 1 juillet - 30 décembre 1841; 298 v°-320 v°; 22 feuillets
  - Liste chronologique des actes pour la période du 1er janvier au 31 mai 1842, 1er janvier - 31 mai 1842; 320 v°-341 v°; 21 feuillets
- Répertoire chronologique pour la période du 2 juin 1842 au 10 décembre 1856, 2 juin 1842 - 10 décembre 1856; MC/RE/V/20; Un registre de 401 feuillets de papier manuscrits hauteur 35 x largeur 24cm composé de 4 cahiers ayant chacun sa propre numérotation. Le registre est en bon état. Les folios 101, 202, 301 sont blancs pour la séparation entre les années.
  - Liste chronologique des actes pour la période du 2 juin au 31 décembre 1842, 2 juin - 31 décembre 1842; 1 r°-26 v°; 26 feuillets
  - Liste chronologique des actes pour la période du 4 janvier au 30 décembre 1843, 4 janvier - 30 décembre 1843; 27 r°-57 r°; 30 feuillets
  - Liste chronologique des actes pour la période du 8 janvier au 31 décembre 1844, 8 janvier - 31 décembre 1844; 57 v°-80 v°; 24 feuillets
  - Liste chronologique des actes pour la période du 3 janvier au 31 décembre 1845, 3 janvier - 31 décembre 1845; 81 r°-112 r°; 31 feuillets, f. 101 r°-v° blancs
  - Liste chronologique des actes pour la période du 2 janvier au 31 décembre 1846, 2 janvier - 31 décembre 1846; 112 r°-135 r°; 23 feuillets
  - Liste chronologique des actes pour la période du 2 janvier au 31 décembre 1847, 2 janvier - 31 décembre 1847; 135 v°-165 r°; 30 feuillets
  - Liste chronologique des actes pour la période du 5 janvier au 30 décembre 1848, 5 janvier - 30 décembre 1848; 165 r°-186 v°; 21 feuillets
  - Liste chronologique des actes pour la période du 2 janvier au 29 décembre 1849, 2 janvier - 29 décembre 1849; 186 v°-209 r°; 23 feuillets, f. 202 r°-v° blanc
  - Liste chronologique des actes pour la période du 2 janvier au 30 décembre 1850, 2 janvier - 30 décembre 1850; 209 r°-232 v°; 24 feuillets
  - Liste chronologique des actes pour la période du 2 janvier au 30 décembre 1851, 2 janvier - 30 décembre 1851; 232 v°-248 v°; 16 feuillets
  - Liste chronologique des actes pour la période du 2 janvier au 31 décembre 1852, 2 janvier - 31 décembre 1852; 248 v°-273 r°; 25 feuillets
  - Liste chronologique des actes pour la période du 3 janvier au 31 décembre 1853, 3 janvier - 31 décembre 1853; 273 r°-303 v°; 30 feuilletsf° 301 r°-v° blanc
  - Liste chronologique des actes pour la période du 2 janvier au 30 décembre 1854, 2 janvier - 30 décembre 1854; 303 v°- 337 r°; 34 feuillets
  - Liste chronologique des actes pour la période du 2 janvier au 31 décembre 1855, 2 janvier - 31 décembre 1855; 337 v°-374 v°; 37 feuillets
  - Liste chronologique des actes pour la période du 2 janvier au 10 décembre 1856, 2 janvier - 10 décembre 1856; 374 v°-401 v°; 27 feuillets
- Répertoire chronologique pour la période du 10 décembre 1856 au 3 janvier 1860, 10 décembre 1856 - 3 janvier 1860; MC/RE/V/21; Un registre de 101 feuillets de papier manuscrits, hauteur 35 x largeur 24 cm composé de 1cahier ayant sa propre numérotation Le registre est en bon état, les folios 46v° - 47r°; 69v° - 70r° sont raturés.
  - Liste chronologique des actes pour la période du 10 décembre au 31 décembre 1856, 10 décembre - 31 décembre 1856; 1 r°-3 v°; 3 feuillets
  - Liste chronologique des actes pour la période du 2 janvier au 30 décembre 1857, 2 janvier - 30 décembre 1857; 3 v°-34 r°; 31 feuillets
  - Liste chronologique des actes pour la période du 2 janvier au 30 décembre 1858, 2 janvier - 30 décembre 1858; 34 r°-67 v°; 33 feuillets
  - Liste chronologique des actes pour la période du 4 janvier au 31 décembre 1859, 4 janvier - 31 décembre 1859; 67 v°-101 v°; 34 feuillets
  - Liste chronologique des actes pour la période du 2 janvier au 3 janvier 1860, 2 janvier - 3 janvier 1860; 101 v°; 1 feuillet
- Répertoire chronologique pour la période du 5 janvier 1860 au 26 février 1862, 5 janvier 1860 - 26 février 1862; MC/RE/V/22; Ce répertoire contient 61 feuillets et fait partie d'un registre de 199 feuillets de papier manuscrits, hauteur 35 x largeur 24cm composé de 2 cahiers ayant chacun sa propre numérotation. Le registre est en bon état.
  Le registre contient aussi le répertoire du notaire Charles Pierre Antoine Henri Renard pour la période du du 27 février 1862 au 15 janvier 1869.
  - Liste chronologique des actes pour la période du 5 janvier au 31 décembre 1860, 5 janvier - 31 décembre 1860; 1 r°-32 v°; 32 feuillets
  - Liste chronologique des actes pour la période du 2 janvier au 31 décembre 1861, 2 janvier - 31 décembre 1861; 32 v°-58 r°; 26 feuillets
  - Liste chronologique des actes pour la période du 3 janvier au 26 février 1862, 3 janvier - 26 février 1862; 58 r°-61 v°; 4 feuillets